臺灣嘉義地方法院民事判決
111年度嘉小字第949號
原      告  億豪管理顧問股份有限公司

法定代理人  王子德  
訴訟代理人  潘品樺  
被      告  張易翰  
上列當事人間請求給付電信費事件，本院於民國111年11月24日
言詞辯論終結，判決如下：
    主      文
被告應給付原告新臺幣11,160元，及自民國111年8月3日起至清
償日止，按年息5％計算之利息。
原告其餘之訴駁回。
訴訟費用新臺幣1,000元由被告負擔。
本判決第1項得假執行。
中　　華　　民　　國　　111 　年　　11　　月　　30　　日
                  臺灣嘉義地方法院嘉義簡易庭
                                  法　官　羅紫庭
以上正本係照原本作成。
如對本判決上訴，須於判決送達後20日內向本庭（嘉義市文化路
308之1號）提出上訴狀（均須按他造當事人之人數附繕本）。如
委任律師提起上訴者，應一併繳納上訴審裁判費。
民事訴訟法第436條之24第2項規定：對小額程序之第一審裁判之
上訴或抗告，非以其違背法令為理由，不得為之。
中　　華　　民　　國　　111 　年　　11　　月　　30　　日
                                  書記官  江柏翰
附註：
一、原告訴之聲明及請求原因事實略以：被告於民國99年12月8
    日向訴外人遠傳電信股份有限公司（下稱遠傳電信）申請租
    用行動電話門號0000000000（客戶帳號：0000000000），惟
    被告嗣未依約繳納電信費，迄今共積欠電信費及提前終止契
    約之專案補貼款合計新臺幣（下同）11,160元未清償，嗣遠
    傳電信於102年10月31日將對被告之上開債權讓與原告，迭
    經催討，未獲置理，爰依電信服務契約及債權讓與之法律關
    係，提起本件訴訟。　　
二、按債權之讓與，非經讓與人或受讓人通知債務人，對於債務
    人不生效力，民法第297條第1項定有明文。又債權之讓與，
    雖須經讓與人或受讓人通知債務人始生效力，但不以債務人
    之承諾為必要，而讓與之通知，為通知債權讓與事實之行為
    ，得以言詞或文書為之，是讓與人與受讓人間成立債權讓與
    契約時，債權即移轉於受讓人，除法律另有規定外，如經讓
    與人或受讓人通知債務人，即生債權移轉之效力。次按遲延
    之債務，以支付金錢為標的者，債權人得請求依法定利率計
    算之遲延利息；應付利息之債務，其利率未經約定，亦無法
    律可據者，週年利率為百分之五；給付無確定期限者，債務
    人於債權人得請求時，經其催告而未為給付，自受催告時起
    ，負遲延責任。其經債權人起訴而送達訴狀，或依督促程序
    送達支付命令，或為其他相類之行為者，與催告有同一之效
    力，民法第233條第1項前段、第203條、第229條第2項分別
    定有明文。原告雖主張被告應給付自受讓債權日翌日即102
    年11月1日起至清償日止，按年息5％計算之利息，並提出債
    權讓與證明書及債權讓與通知書，惟據原告提出之中華郵政
    掛號郵件收件回執所載，該債權讓與通知書係於111年8月2
    日始送達於被告（見支付命令卷第15頁），則原告請求自10
    2年11月1日為遲延利息起算始日，即有不合，從而，原告依
    電信服務契約及債權讓與之法律關係，請求被告給付11,160
    元，及自債權讓與通知書送達被告翌日即111年8月3日起至
    清償日止，按年息5％計算之遲延利息，為有理由，應予准許
    。其逾此範圍之請求，則無理由，應予駁回。